【裁判字號】    92,訴,111
【裁判日期】    920530
【裁判案由】    違反毒品危害防制條例
【裁判全文】
台灣新竹地方法院刑事判決                          九十二年度訴字第一一一號
    公  訴  人  臺灣新竹地方法院檢察署檢察官
    被      告  甲○○
右列被告因違反毒品危害防制條例案件，經檢察官提起公訴（九十一年度毒偵字第一
二四二號），本院判決如左：
    主  文
甲○○連續施用第一級毒品，累犯，處有期徒刑捌月；又施用第二級毒品，累犯，處
有期徒刑伍月。應執行有期徒刑壹年。
扣案之海洛因淨重點零肆公克（包裝重零點陸貳公克）、殘渣袋貳個，均沒收銷燬
之；注射針筒支、分裝吸管壹支均沒收。
    事  實
甲○○基於施用屬第一級毒品海洛因之概括犯意，連續自民國九十一年七月間某日起
至九十一年十月四日為警查獲止，在其位於新竹縣北埔鄉○○村○鄰○○街九十三號
住處，將海洛因加開水後，再以注射針筒注射入體內的方式施用，每日約施用一次，
。
甲○○另於九十一年十月四日採尿時回溯九十六小時內之某時，在不詳地點，以不詳
方式，非法施用屬第二級毒品安非他命一次。
    理  由
甲、認定犯罪構成要件事實所憑之證據及其認定之理由：
  壹、證據：
    一、被告對於施用第一級毒品於警訊（參見偵查卷第三頁反面）、檢察官訊問（
        參見偵查卷第三十三頁）及本院審理時（參見本院九十二年三月十四日審理
        筆錄）之自白。
    二、依新竹市衛生局九十一年十月八日所出具之竹市衛六字第一二二四九號不法
        藥物尿液初步篩檢報告書、國防部憲兵司令部刑事鑑識中心九十二年四月十
        七日（九二）宇鑑字第０五三六四號通知書及真實姓名對照表，均呈嗎啡及
        甲基安非他命之反應。
    三、扣案之海洛因二包淨重三點零四公克（包裝重零點六二公克），此部分另有
        法務部調查局編號第000000000號鑑定通知書一份在卷可稽。且均
        無安非他命或甲基安非他命成分，此有法務部調查局九十二年四月十四日調
        科壹字第０九二六二六０二八七０號函在卷可稽。
    四、扣案注射針筒三支、分裝吸管一支、殘渣袋二個。其中殘渣袋二個經送驗結
        果認有海洛因之殘留，此有法務部調查局九十二年四月二十一日調科壹字第
        ０九二六二六０三六七０號檢驗通知書一份在卷可稽。
    五、現場照片三張。
  貳、認定之理由：
    一、就被告施用第一級毒品部分，其自白與右開其餘證據互核相符，堪信該自白
        與事實相符。
    二、就被告施用第二級毒品部分：
      （一）按「尿液毒品檢驗若能使用較先進之氣相層析質譜儀分析法確認，則可
            完全排除偽陽性之干擾，為目前最具公信力的檢驗方法」，為卷附法務
            部調查局第六處（八七）發技（一）字第八七０七四五七四號函所揭示
            。
      （二）次按「甲基安非他命經口服投與後約百分之七十於二十四小時內自尿液
            中排出，約百分之九十於九十六小時內自尿液中排出，甲基安非他命之
            檢出與其投與方式、投與量、個人體質、採尿時間及檢測儀器之精密度
            等諸多因素有關，惟依上述資料推斷，最長可能不會超過四日。」此亦
            有行政院衛生署藥物食品檢驗局八十一年二月八日（八一）藥檢壹字第
            ００一一五六號函可憑。
      （三）依此，被告於九十一年十月四日採集尿液送驗，經初驗及複驗以氣相層
            析質譜分析法確認結果均呈安非他命陽性反應（參見證據二檢驗報告）
            ，足見被告於九十一年十月四日採尿前回溯九十六小時內之某時，在不
            詳地點，以不詳方式，確有非法施用第二級毒品安非他命之犯行。
    三、綜上各情，本件事證明確，被告犯行，均洵堪認定。
乙、對被告所辯不採納之理由：
  壹、被告所辯：
      僅施用第一級毒品海洛因，並未施用第二級毒品安非他命等語。
  貳、不採納之理由：
    一、被告於九十一年十月四日採集尿液送驗，經初驗及複驗結果均呈安非他命之
        陽性反應。
    二、扣案之海洛因二包淨重三點零四公克，且均無安非他命或甲基安非他命成分
        ，此有法務部調查局九十二年四月十四日調科壹字第０九二六二六０二八七
        ０號函在卷可稽；另扣案殘渣袋二個經送驗結果亦認有海洛因之殘留，此有
        法務部調查局九十二年四月二十一日調科壹字第０九二六二六０三六七０號
        檢驗通知書一份在卷可稽。此亦足以排除被告在不知情的情形下誤用摻有安
        非他命之海洛因之情形。
    三、綜上所述，所辯尚不足採信。
丙、論罪部分：
  壹、被告係符合三犯毒品防害防制條例第十條之情形。
    一、按犯毒品危害防制條例第十條之罪者，檢察官應先將被告送勒戒處所觀察、
        勒戒，其期間不得逾一個月；經觀察、勒戒後，有繼續施用毒品之傾向者，
        應由檢察官聲請法院裁定令入戒治處所施以強制戒治；依第二十條第二項強
        制戒治期滿或交付保護管束期滿，應由檢察官為不起訴之處分；依前項規定
        為不起訴之處分後，五年內再犯第十條之罪，不適用前項之規定，三犯以上
        亦同，同條例第二十條第一項、第二項後段、第二十三條第一項、第二項分
        別定有明文。
    二、查被告前因施用安非他命違反麻醉藥品管理條案件，經本院以八十六年易字
        第一四九０號判處有期徒刑六月，如易科罰金以三百元折算一日；嗣上訴臺
        灣高等法院，適毒品危害防制條例於八十七年五月二十日公布施行，經觀察
        勒戒後認仍有繼續施用毒品之傾向，再經裁定入戒治處所施以強制戒治一年
        ，於停止戒治保護管束期滿，未經撤銷保護管束，經臺灣高等法院以八十七
        年度上易字第二三四八號刑事判決判處免刑在案。嗣於五年內之於八十九年
        二月十一日晚上九時許往前回溯二十六小時及九十六小時內之某時在不詳地
        點施用第一級毒品及第二級毒品，經觀察勒戒及強制戒治後，由本院以九十
        年度訴字第三三三號分別判處有期徒刑七月及三月，應執行有期徒刑九月，
        此有臺灣高等法院被告全國前案紀錄表、臺灣新竹地方法院檢察署刑案查註
        紀錄表、全國施用毒品案件紀錄表各一份在卷可稽，尚堪認定。被告復於本
        件施用屬第一級毒品海洛因及第二級毒品安非他命，係為三犯，依前所述，
        應予論罪科刑。
  貳、所犯罪名：
    一、核被告施用第一級毒品，所為係犯毒品危害防制條例第十條第一項之罪；又
        施用第二級毒品，所為係犯毒品危害防制條例第十條第二項之罪。
        其持有第一級毒品及第二級毒品之低度行為為施用第一級及第二級毒品之高
        度行為所吸收，均不另論罪。
    二、被告所犯前開二罪間，犯意各別，犯罪構成要件不同，係裁判確定前犯數罪
        ，應依刑法第五十條之規定併合處罰，
    三、被告先後多次施用第一級毒品之犯行，時間緊接，犯罪構成要件相同，顯係
        基於概括犯意反覆為之，為連續犯，應依刑法第五十六條以一罪論。
丁、科刑審酌：
  壹、主刑部分：
    一、被告就施用第一級毒品部分為連續犯，應依刑法第五十六條以一罪論，並依
        法加重其刑。
    二、被告曾於八十七年間因妨害公務罪，經判處有期徒刑三月確定，嗣於八十九
        年五月十一日執行完畢，此有臺灣高等法院被告全國前案紀錄表在卷可稽，
        其於五年以內再犯本件有期徒刑以上刑之罪，為累犯，依法應加重其刑，
    三、其施用第一級毒品部分並依刑法第七十條遞加重其刑。
    四、審酌被告前開及左列事項，各量處如主文所示之刑，並依刑法第五十一條第
        五款定其應執行刑。
    （一）犯罪動機係因長期施用，反覆施用。
    （二）犯罪時無特定目的。
    （三）犯罪時所未受到刺激。
    （四）犯罪手段為自戕行為。
    （五）犯人之生活狀況尚可。
    （六）前有違反麻醉藥品管理條例、毒品危害防制條例、竊盜、妨害公務等前科
          紀錄，品行不良。
    （七）學歷為國中畢業，智識程度不高。
    （八）無實際被害人。
    （九）犯罪並未產生具體危險或損害。
    （十）犯罪後坦承部分犯行不諱，尚知悔悟。
  貳、從刑部分：
    一、扣案之海洛因淨重三點零四公克（包裝重零點六二公克）；另殘渣袋二個內
        有海洛因之殘留，已如前所述，均屬第一級毒品，應依毒品危害防制條例第
        十八條第一項前段之規定，沒收銷燬之。
    二、另注射針筒三支、分裝吸管一支均為被告所有，且為其施用毒品所用之物，
        業據被告承明在卷，爰併依刑法第三十八條第一項第二款予宣告沒收。
據上論斷，應依右開法條及刑事訴訟法第二百九十九條第一項前段；刑法第十一條前
段，判決如主文。
本案經檢察官邱朝智到庭執行職務。
中     華     民     國     九十二     年     五     月     三十       日
                                  臺灣新竹地方法院刑事第二庭
                                      法  官  陳  健  順
右正本證明與原本無異。
如不服本判決，應於判決送達後十日內向本院提出上訴狀( 應附繕本 )，上訴於
臺灣高等法院。
                                      書記官  陳  進  楷
中     華     民     國     九十二     年     五     月     三十       日
附錄論罪科刑法條：
毒品危害防制條例第十條第一項、第二項。
施用第一級毒品者，處六月以上五年以下有期徒刑。
施用第二級毒品者，處三年以下有期徒刑。


司法院資訊處製作；財團法人民間司法改革基金會備份。
